最　高　行　政　法　院　判　決　　　　　　　　　　九十一年度判字第九四五號
　　再 審原 告　甲○○
　　再 審被 告　財政部臺灣省南區國稅局
　　代　表　人　林吉昌
右當事人間因綜合所得稅事件，再審原告對本院中華民國八十八年四月十五日八十八
年度判字第一○二六號判決提起再審之訴，本院判決如左：
　　主  文
再審之訴駁回。
再審訴訟費用由再審原告負擔。
　　事  實
緣再審原告民國八十一年度綜合所得稅結算申報，再審被告以其漏報取自國防部中山
科學研究院（以下簡稱中科院）之薪資所得計新台幣（下同）二四二、三五二元，乃
核定補徵稅額三一、五○六元。再審原告不服，申請復查，未准變更，循序提起行政
訴訟，亦遭本院八十八年度判字第一○二六號判決（以下稱原判決）駁回。遂以原判
決有舊行政訴訟法第二十八條第一款即新行政訴訟法第二百七十三條第一項第一款再
審事由，提起再審之訴。茲摘兩造訴辯意旨如次：
再審原告起訴意旨略謂：一、鈞院對於同一法律條文之詮釋於法有違：人民固然有納
稅之義務，但必須以法律定之，以杜徵、納雙方之爭議，減少人民的痛苦感，是謂「
租稅法定主義」；人民為「權利主體」並非「權利客體」，是與國家行政權站在平等
地位上的，這是先進法治國家行政法的圭臬，不可替代的主流思想。在傳統的威權政
治文化裏，卻呈現行政法不完備，或是過度保護行政機關的現象，作出「不教而誅」
的錯誤判決。姑不論新的「行政程序法」，已規範未來行政機關不論是制定行政命令
或作成行政處分，都必須尊重人民的參與權。法律規定，行政機關頒布行政命令或作
成行政處分前，必須讓人民調閱相關文件，表達意見甚至召開公聽會，必要時還要舉
行言詞辯論的法制，何時公布實施﹖即現今之中央法規標準法都已略具此一法治思想
之雛形，且其為規範憲法與法、法與法之間、法與命令之間之關係已甚為完備，可謂
僅次於憲法的法中之法，是以其第一條規定「中央法規之制定、施行、適用、修正及
廢止，除憲法規定外，依本法之規定。」可證其效力。今再審原告援引其中規定，為
自身之權利之保障而興訟，乃是天經地義之事。再審原告依該法第十六條規定「法規
對其他法規所規定之同一事項而為特別規定者，應優先適用之。其他法規修正後，仍
應優先適用。」（特別法優於普通法之原則），第十七條「法規對某一事項規定適用
或準用其他規定之規定者，其他法規修正後，適用或準用修正後之法規。」（法規修
正後之適用或準用），第十八條「各機關受理人民聲請許可案件適用法規時，除依其
性質應適用行為時之法規外，如在處理程序終結前，據以准許之法規有變更者，適用
新法規，但舊法規有利於當事人而新法規未廢除或禁止所聲請之事項者，適用舊法規
。」（從新從優原則）等法規相互關係之規範，以無可置疑的主張：「所得稅法第九
十四條第一項『扣繳義務人』於扣繳稅款時，應隨時通知納稅義務人，並依本法第九
十二條之規定，填具憑單發給納稅義務人，如原扣稅額與稽徵機關核定稅額不符時，
扣繳義務人於繳納稅款後，應將溢扣之稅款退還納稅義務人；不足之數由扣繳義務人
補繳，但扣繳義務人得向納稅義務人追償之」，所得稅法第八十九條第二項「扣繳義
務人未履行扣繳義務責任，而有行蹤不明或其他情事，致無從追究者，稽徵機關得逕
向納稅義務人徵收之」的規定，為最有利於納稅義務人，其中尤以「致無從追究者」
為最具關鍵之字眼，蓋中科院為國家機關，非無從追究者也，容稍後辯正。復查鈞院
六十八年判字第七六七號判決：「．．．事業給付利息時，應依規定扣取稅款，如未
扣稅款者，應責令其賠繳。」六十九年度判字第五號判決要旨：「．．．營利事業登
記所記載之負責人，對於薪資、租金及利息之所得稅，未依法扣繳，被查覺後，復未
於期限內提出申辯，稽徵機關應責令其賠繳未依法扣繳之所得稅款。」，七十年度判
字第三九九號判決要旨：「．．．舞廳支付舞女之鐘點費，如涉嫌短扣稅款者，應責
令舞廳負責人賠繳。」，七十四年度判字第一五三七號判決要旨：「．．．利息所得
稅扣繳義務人，未依規定扣繳稅款者，應負補繳稅款之責。」等判決例子，皆可見鈞
院以往對民間事業主以所得稅法第九十四條第一項嚴懲的立場，何以換到行政院、國
防部、中科院等官方老板時，骨氣就沒有了﹖難道這些舞女、民間企業的員工及利息
所得不是納稅義務人，且更有特權可以變更納稅人納稅義務順位呢﹖亦明顯違反行政
法上「禁反言」之原則。如果民間企業主群起效尤，學中科院（事業主為國家，而非
中科院院長或主辦會計）未履行扣繳義務人之義務卻可以免責之事由，同樣不履行扣
繳義務，則稅制另一種崩盤的責任，不是賭氣呈一時之快之判決者所能承擔。由以上
例證，再審原告嚴正的主張以憲法第七條：「中華民國人民，無分男女、宗教、種族
、階級、黨派，在法律上一律平等。」之平等原則及所得稅法第九十四條第一項、第
八十九條第二項之規定為符合稅捐稽徵法第四十八條之三「．．．適用最有利納稅義
務人之法律」之從新從優原則。二、請維護法律之「程序正義」：「程序正義」是行
政法的一項重要原則。中科院於五十五年成立時，就已有「品位加給、技術津貼」之
給與，直至六十八年，由中科院員工具名檢舉未依法納稅，財政部函請國防部查明給
付性質，已經歷十三個寒暑；且國防部更以基於業務機密之理由無從提供為證。況財
政部雖擬具處理辦法，報奉行政院函准予備查，並於同年十一月三十日以台財稅三八
五○一號函復國防部徵免原則，唯行政院、國防部、中科院基於國防武器自主研發政
策需要，並未示知員工知悉。且財政部雖發文給國防部後，歷經十四載（六十九年至
八十二年），卻無進一步具體作為，實在難於令人相信，唯一合理的解釋，就是配合
國防部武器自主研發的政策，而不作為。又財政部稅制委員會復以七十九年、八十三
年、八十七年所編印各版新舊所得稅彙編中，分別以10.18.台財稅第七九○七一四三
三四號函、8.台財稅第八三一六○七六六一號函、9.台財稅第八七一九六五
三六六號函再三向人民宣示，凡未編入該年度版之「本部及各權責機關所對外發布舊
函示，非經其重行核定，一律不再援引適用」，經遍查其七十九年、八十三年、八十
七年度版之所得稅法令彙編中皆未列入財政部六十八台財稅三八五○一號函及行政院
台八十四財三七○○七號函，依上開各年度版所得稅法令彙編首揭各函示之意旨，應
為無效之函示，必經各權責機關重新核定後，始重新生效。更可證其為配合國防武器
自主研發政策而採的相對措施。行政院院會及各權責機關內部之協調、會議之意見，
除非對外正式發布，否則人民無從知悉，是以國防部、財政部、基於國防武器自主研
發政策之需要，秘而不宣六十八台財稅三八五○一號函，人民自無義務受其拘束。且
中央法規標準法第七條：「各機關依其法定職權或基於法律授權訂定之命令，應視其
性質分別下達或發布，並即送立法院。」明白規定上述台財三八五○一號及行政院台
八十四財三七○○七號函，應送立法院備查。顯然行政機關未送立法院備查，便宜行
事之心態，更不合行政法「程序正義」之原則，故依前開各年度版之所得稅法令彙編
首揭各函示之意旨，行政院及財政部如欲起課中科院非軍職員工品位加給或技術津貼
之稅賦，必須立刻重新函示，方能起課，否則政府即難脫「不教而誅」之千古罵名，
人民亦將抗爭不斷，陷入混亂不安之局面，合該陳明。三、中科院非軍職員工補稅事
件，明顯牴觸憲法：中科院是根據動員戡亂臨時條款第四條戡亂時期本憲政體制授權
總統得設置動員戡亂機構，決定動員戡亂有關大政方針及第五條總統為適應動員戡亂
需要，得調整中央政府之行政機構、人事機構及其組織所授予總統之權力，而由蔣介
石總統創立的。歷任行政院長亦皆依據憲法第一百六十六條「國家應獎勵科學之發明
與創造．．．」（以下簡稱一百六十六條）及第一百六十七條「國家對於左列事業或
個人，予以獎勵或補助．．．三於學術或技術有發明者．．．（以下簡稱憲法第一百
六十七條第三項為法源，核予中科院非軍職員工部分所得（即品位加給、技術津貼）
免徵所得稅之租稅優惠，苟非有此法源依據，否則中科院非軍職員工歷經二十五載（
從民國五十五年起以迄民國八十三年止）漫長歲月「品位加給、技術津貼」皆未依法
扣稅，則歷任行政院長、財政部長、國防部長皆難逃包庇縱容犯罪之事實，而中科院
非軍職員工依所得稅法第八十九條第二項之「．．．致無從追究．．．」之規定，及
刑法第十三條「行為人對於構成犯罪之事實，明知並使其有意發生者為故意。行為人
對於構成犯罪事實，預見其發生而其發生並不違背其本意者以故意論。」等刑法規定
，要求追究歷任行政院長、財政部長、國防部長之教唆刑責，更振振有辭了。雖然憲
法第十九條明定人民有納稅之義務，歷任行政院長、財政部長、國防部長亦必皆考量
過，將給予中科院非軍職員工之薪資，分為本薪、及品位加給、技術津貼兩大部分，
而本薪部分依法扣稅，使其合乎憲法第十九條人民有納稅之義務之規定，至於品位加
給、技術津貼部分則依憲法第一百六十六條及第一百六十七條之獎勵原則，予以免稅
獎勵，此種處置堪稱允當。所以中科院非軍職員工品位加給、技術津貼之免稅實體，
雖未明載入所得稅法第四條所列舉諸免稅事由中，但條列式之事項，難免掛一漏萬之
誤，要之憲法本文第一百六十六條、第一百六十七條及增修條文第十條基本國策皆強
調「國家應獎勵科學技術發展及投資，促進產業升級．．．」已明示保障科學研究者
應予獎勵，實無劃蛇添足之必要。況且「人腦更為研發之動力」，實較企業投資者更
應以獎勵，蓋光有資金，卻無可用之人腦，促進產業升級不過是一場空談吧。又查憲
法二十二條「凡人民之其他自由及權利，不妨害社會秩序，公共利益者，均受憲法保
障。」（以下簡稱第二十二條）第二十三條「以上所列舉之自由權利，除為防止妨礙
他人自由，避免緊急危難，維持社會秩序或增進公共利益所必要者外，不得以法律限
制之。」，又十分明白的界定，人民之其他自由及權利均受憲法之保障，蓋中科院非
軍職員工受歷任行政院長、國防部長之託，執行國家既定的國防武器自主研發政策，
先後完成 IDF戰鬥機、雄峰飛彈、天劍一型、二型飛彈、天劍二型陸射型飛彈（取代
向美採購之刺針飛彈即省下數億美金之經費）等等可公布或不可公布之科技，顯然都
是增進公共利益（外購科技或武器，都較以往有利），維持社會秩序（兩岸軍力不致
失衡太多，導致對岸軍事冒險），保護他人（非妨礙他人）自由，避免緊急危難（兩
岸軍力不致失衡太多，導致對岸軍事冒險）之事業功蹟，因之而獲得主政者之租稅
勵優惠權利，是合乎憲法第二十三條「．．．不得以法律限制之。」的保障。倘若鈞
院不作如是觀，則歷任行政院長、國防部長將難逃包庇縱容逃漏稅之責，而國防武器
自主研發之政策則為禍國殃民之國策。四、人民為執行基本國策，且合乎憲法第二十
三條之要件所獲得的權利．．．自不得以法律限制之：綜合上述，歷任行政院長、財
政部長、國防部長基於憲法第一百六十六條及第一百六十七條及憲法增修條文國家應
獎勵科學研究與發明的基本國策，核予中科院非軍職員工之本薪為應稅所得，使合於
憲法第十九條：「人民有依法律納稅之義務」，而將「品位加給、技術津貼」以合以
基本國策及憲法第二十二條、第二十三條「人民之其他自由與權利．．．」、「．．
．不得以法律限制之」之保障要件如本文末段所揭示之理由，予於免稅勵，納稅與
免稅，並行不悖，實為允當，所以歷經四分之一世紀（二十五年）「品位加給及技術
津貼」皆為免稅所得，苟非有憲法明文保障，則歷任行政院長、財政部長、國防部長
皆難逃縱容包庇逃漏稅之責。而鈞院對於所得稅法第九十四條第一項及第八十九條第
二項之判決，竟然官民有別，可能引起民間扣繳義務人群起效尤，而致稅制另一種崩
盤，是不可不慎也；且其為稅法及中央法規標準法所明定為對納稅義務人為最有利之
規定，理應擇用之，以符「平等原則」、「禁反言原則」及「程序正義」，維持憲法
之尊嚴於不墜。為此，請行言詞辯論，並命中科院參加訴訟，判決廢棄原判決、撤銷
原處分及一再訴願決定等語。
再審被告答辯意旨略謂：一、查中科院之預算雖分別依計畫編列人事費支應其員工之
各項給與，但實際上領受「科技品位加給」或「技術津貼」之非軍職人員，無論配屬
之單位或參與不同計畫，悉依該院所訂「科技人員品位加給支給標準表」、「技術員
薪給標準表」之等級，每月按職級定額領取「科技品位加給」或「技術津貼」。該院
與其聘僱人員之約定事項亦載明所指薪給，除實物代金及眷補費外，包括全部給與，
是以該院非軍職人員所領受之「科技品位加給」或「技術津貼」，核屬其因提供勞務
所取得之報酬，另臺灣省北區國稅局於八十二年間曾派員前往該院現場瞭解結果，該
院支付非軍職人員之品位加給及技術津貼係採按月給付方式，並非按研究計畫個案給
付，復經中科院八十一年十一月三日八十一訓誠字第一六八七三號函，說明該院各類
薪資扣繳所得狀況，略以該院年度開始即訂有各項研究計畫，並按照研究計畫逐月實
施。各項研究計畫除一般經費外，為獎勵科技人員竭盡心智參與研發工作，另編列研
發人員研究補助費及技術津貼。為便利作業，研發人員研究補助費係採按月發放方式
，再經由成本歸戶手續，回歸計畫預算內（如研究補助費採個案給付，必將增加人力
及作業之負擔，不符經濟效益）等語，足見中科院給付非軍職員工之品位加給及技術
津貼之所得，屬經常性補助費給與，且依職級按月定額支給，為提供勞務所取得之報
酬，依首揭行為時所得稅法第四條第八款但書及第十四條第一項第三類規定，核非免
稅之所得，原核定予以併課再審原告綜合所得稅，揆諸前揭規定，並無不合。至再審
原告訴稱財政部六十八年十一月三十日以台財稅第三八五○一號函、行政院台八十四
財三七○○七號函釋未列入所得稅法令彙編乙節，查財政部解釋函令係財稅主管機關
就稅法之立法意旨所為解釋，並非於法律規定外，另行創設課稅之權利義務，本件再
審被告係依首揭所得稅規定核課補徵稅款，並無違誤，並非如再審原告所訴以行政機
關函釋而定系爭所得之徵免，再審原告主張，顯係誤解。二、再審原告主張中科院未
履行扣繳義務，應依稅捐稽徵法第四十八條之三從新從優原則撤銷原處分乙節，查納
稅義務人如有所得稅法第十四條第一項各類所得，即應依同法第七十一條規定申報納
稅，而所得稅法有關扣繳規定，儘係為加強課稅資料之正確性，援予稽徵機關調查及
督促扣繳義務人確實依規定扣繳，是不可因扣繳義務人未依規定扣繳，即認納稅義務
人就其取得之所得不負申報納稅之義務，本件再審原告既屬中科院非軍職員工，於八
十一年度領取中科院薪資所得中有二四二、三五二元屬「品位加給」為其所不爭，又
該品位加給既非屬所得稅法規定免稅所得，即應依所得稅法規定負申報繳納之義務，
再審原告既未併入申報，再審被告依稅捐稽徵法第二十一條規定依法核課補徵綜合所
得稅，並無違誤。請判決駁回再審原告之再審之訴等語。
　　理  由
按對民國八十七年十月二十八日修正公佈之行政訴訟法施行前已確定之裁判提起再審
之訴，其再審事由，依新法（即修正之行政訴訟法）之規定，為行政訴訟法施行法第
三條所明定。次按行政訴訟法當事人對本院之判決提起再審之訴，必須具有行政訴訟
法第二百七十三條第一項、第二項所列情形之一者，使為得之。上開法條第一項第一
款（即就行政訴訟法第二十八條第一款）規定：「適用法規顯有錯誤者」，係指原判
決所適用之法規與該案應適用之現行法規相違背或與解釋、判例有所牴觸而言。至於
法律上見解之歧異，再審原告對之縱有爭執，要難謂為適用法律顯有錯誤，而據為再
審之理由。本件再審原告八十一年度綜合所得稅結算申報，漏報取自中科院之薪資所
得計二四二、三五二元，再審被告乃核定補徵該年度綜合所得稅三一、五○六元。再
審原告不服，循序提起行政訴訟主張：中科院係依動員戡亂臨時條款第四條規定設立
，其所研發者乃涉及國家安全、全民福祉之國防科技，非一般民生科技所可比擬，而
一般科技之研發尚且予以租稅優惠，舉輕以明重，本案之研發自應給予更高之優渥獎
勵，故而本案再審原告所領取之「品位加給」（或「技術津貼」）所得為研究補助費
應合於免稅優惠之立法目的，依法免納所得稅。又該項所得之本質，既經中科院認定
為免稅所得，自足堪信實。況再審原告依軍事審判法之規定，具有視同軍人之身分，
依工作性質，本件所得自應免稅。其給付之方式，在會計上乃依員工參與程度不同，
分別計算獎勵津貼之金額採按月給付，此乃權衡變通之辦法，惟中科院係專案個別申
請研究補助費，且按研究計畫個案分別給付，應無疑義，由上述得之，本件「品位加
給」（或「技術津貼」）所得，依財政部六十八年十一月三十日台財稅第三八五○一
號函釋，應屬免稅範圍。本件再審原告於申報所得稅時，即依當年度扣繳憑單誠實申
報，而今距前申報日期五年後，中科院復掣發扣繳憑單，其掣發原因為何﹖所據法令
為何？在在不詳，而再審被告卻依此為補稅理由，似嫌牽強。政府機關對人民之信賴
利益應予保護，本案認定課稅之標準未明確前，及中小學教師課後輔導等所得未補課
稅前，基於平等原則，自不宜追溯補徵系爭薪資所得之稅款，否則有違「法律不溯既
往」原則。且稅捐稽徵人員依所得稅法第九十五條規定，逐年至中科院查閱會計資料
，而對該研究補助費未予扣繳並未置喙，足證稅捐稽徵人員亦同意中科院將研究補助
費性質認定為免稅範圍。從而，本件再審被告依所得稅法第四條第八款但書之規定，
課徵系爭稅款，有違憲法第一百六十五條、第一百七十條及中央法規標準法第十一條
之規定，應為無效云云。原判決以憲法第一百六十五條係規定教育科學藝術工作者生
活之保障，與憲法第十九條規定人民有依法律納稅之義務，兩者併行不悖。前者，要
求政府依國民經濟進展之情形，隨時提高教育科學藝術工作者之待遇；但並不因此免
除該類人員依法納稅之義務。因此，除非法律明定得免納稅義務者外，稅捐單位對之
課徵各類稅款，無違憲法第十九條、第一百七十條及中央法規標準法第十一條之規定
。從而，中科院不論依何法源設立，其所屬人員是否具有視同軍人之身分，除非法律
明定免徵綜合所得稅外，自不得解免其納稅之義務。又行政法上所謂信賴保護原則，
係指人民因相信既存之法秩序，而安排其生活或處置其財產，則不能因嗣後法規之制
定或修正，而使其遭受不能預見之損害，用以保護人民之既得權益。本原則之適用，
係在禁止新制定或修正法規有溯及既往之效力。而所謂平等原則，係指相同之事件應
為相同之處理，不同之事件則應為不同之處理，除有合理正當之事由外，否則不得為
差別待遇，合先明。本件中科院之預算雖分別依計畫編列人事費支應其員工之各項
給與，但實際上領受「品位加給」或「技術津貼」之非軍職人員，無論配屬之單位參
與不同計畫，均依該院所訂「科技人員品位加給支給標準表」、「技術員薪給標準表
」之等級，每月按級定額領取科技品位加給或技術津貼。且該院與其聘僱人員之約定
事項亦載明所指薪給，除實物代金及眷補費外，包括全部給與，其非軍職人員所領受
之科技品位加給或技術津貼，核屬因提供勞務所取得之報酬，應無行為時所得稅法第
四條第八款免納所得稅規定之適用。況財政部臺灣省北區國稅局於八十二年間派員前
往該中科院瞭解結果，其支付非軍職人員之科技品位加給及技術津貼確係按月給付方
式，復經中科院八十一年十一月三日（八一）訓誠字第一六八七三號函致該局，說明
該院各類薪資扣繳所得稅狀況：「以該院於年度開始即訂有各項研究計畫，並按照研
究計畫逐月實施。各項研究計畫除一般經費外，為獎勵科技人員竭盡心智參與研發工
作，另編列研發人員研究補助費及技術津貼。為便利作業，研發人員研究補助費係採
按月發放方式，再經由成本歸戶手續，回歸計畫預算內（研究補助費採個案給付，必
將增加人力及作業之負擔，不符經濟效益）」等語。足見中科院給付非軍職員工之品
位加給及技術津貼之所得，屬經常性研究補助費給與，且依職級按月定額支給，為提
供勞務所取得之報酬，依首揭規定，核非免稅之薪資所得，再審被告依法發單補徵稅
款，並未逾稅捐稽徵法第二十一條所定核課期間，於法並無不合，且尚不違背法律不
溯既往原則。而首揭所得稅法之規定一直未變更，僅就該稅法條文文義加以闡明之行
政院及財政部之函釋見解有異，而有變更，則上開函釋之變更應追溯至首開稅法頒布
時生效適用，且無行政法信賴保護原則之適用。而中小學教師課後輔導等所得，與本
件系爭所得，性質上並非相同之事件，本件再審被告對再審原告課稅之處分，亦無違
平等原則。另納稅義務人如有所得稅法第十四條第一項各類之所得，即應依同法第七
十一條規定申報納稅，而所得稅法第九十五條之規定，僅係為加強課稅資料之正確性
，授予稽徵機關調查及督促扣繳義務人對於扣繳報告之確實，是尚不因稽徵機關未為
調查或督促扣繳義務人，即認納稅義務人就其取得之所得不負申報納稅之義務。又軍
事審判法第三條第一、二款係指關於在軍事機關從事軍事工作之非軍職人員，因犯軍
法而應受軍法審判者而言，於本件應負公法上納稅義務之規定，無其適用。遂認再審
原告所訴均無理由，適用首揭法條規定，駁回其前程序之訴。核原判決所適用之法規
與本案應適用之現行法規並無違背；與解釋判例亦無牴觸。至再審意旨所主張各節。
查憲法第十九條規定人民有依法律納稅之義務。因此，除非法律明定得免納稅義務者
外，稅捐單位對之課徵各類稅款，於法並無不合。從而，中科院不論依何法源設立，
其所屬人員是否具有視同軍人之身分，除非法律明定免徵綜合所得稅外，自不得解免
其納稅之義務。本件中科院之預算雖分別依計畫編列人事費支應其員工之各項給與，
但實際上領受「品位加給」或「技術津貼」之非軍職人員，無論配屬之單位參與不同
計畫，均依該院所訂「科技人員品位加給支給標準表」、「技術員薪給標準表」之等
級，每月按級定額領取科技品位加給或技術津貼。且該院與其聘僱人員之約定事項亦
載明所指薪給，除實物代金及眷補費外，包括全部給與，其非軍職人員所領受之科技
品位加給或技術津貼，核屬因提供勞務所取得之報酬，應無行為時所得稅法第四條第
八款免納所得稅規定之適用。又再審被告依法發單補徵稅款，並未逾稅捐稽徵法第二
十一條所定核課期間，於法並無不合。且本件既無新舊法律、普通法與特別法比較之
問題，自無稅捐稽徵法第四十八條之三、中央法規標準法第十六條、第十七條之適用
。又本件並非聲請事件，亦無中央法規標準法第十八條之適用。另納稅義務人如有所
得稅法第十四條第一項各類之所得，即應依同法第七十一條規定申報納稅。又本件係
未扣繳納稅，與因扣繳義務人原扣稅額與稽徵機關核定稅額不符情況有別，自無所得
稅法第九十四條第一項、第八十九條第二項之適用。從而，再審原告之主張，無非係
法律上見解之歧異，核與首揭新行政訴訟法第二百七十三條第一項第一款再審事由要
件不符，其再審之訴，顯無再審理由，應予駁回。本件事實已臻明確，無行言詞辯論
及命中科院參加之必要，併此明。
據上論結，本件再審之訴為無理由，爰依行政訴訟法第二百七十八條第一項、第九十
八條第三項前段，判決如主文。
中　　華　　民　　國　　九十一　　　年　　　六　　　　月　　　十三　　　日
                    最 高 行 政 法 院  第 四 庭
                                審 判 長 法  官　　　廖　政　雄
                                         法  官　　　趙　永　康
                                         法  官　　　林　清　祥
                                         法  官　　　鍾　耀　光
                                         法  官      姜  仁  脩
右  正  本  證  明  與  原  本  無  異
　　　　　　　　　　　　　　　　　　　　 法院書記官　彭　秀　玲
中　　華　　民　　國　　九十一　　　年　　　六　　　　月　　　十三　　　日
